【裁判字號】    92,苗小,545
【裁判日期】    921128
【裁判案由】    給付電信費
【裁判全文】
臺灣苗栗地方法院民事小額判決                    九十二年度苗小字第五四五號
    原      告  中華電信股份有限公司台灣中區電信分公司
    法定代理人  乙○○
    訴訟代理人  謝文敏
    被      告  甲○○
當事人間請求給付電信費事件，本院於民國九十二年十一月二十六日言詞辯論終結，
判決如下：
    主      文
原告之訴駁回。
訴訟費用新臺幣柒佰貳拾參元由原告負擔。
    事實及理由
一、原告之聲明：求為判決被告應給付原告新臺幣（下同）六萬五千五百二十三元及
    自支付命令送達被告之翌日即民國九十二年九月九日起至清償日止，按年息百分
    之五計算之利息。
二、事實摘要：
    本件原告起訴主張被告於九十一年十月二十一日向原告租用第00000000
    00號電話，自九十一年十一月起至九十二年二月止，共積欠電話費六萬五千五
    百二十三元未付，迭經催繳，均置之不理，業經原告依法終止契約，爰依民法第
    四百三十九條、第二百三十三條及第二百零三條規定，訴請被告給付上揭積欠之
    電話費及法定利息等語；被告則以伊之中華民國軍人
    上開電話，且原告所提出之申請書上載日期為九十一年十月二十一日，當時伊正
    在海軍艦艇上服役中，根本不可能向原告申請電話使用。
三、法院之判斷：
    原告主張被告於九十一年十月二十一日向原告租用第0000000000號電
    話，自九十一年十一月起至九十二年二月止，共積欠電話費六萬五千五百二十三
    元未付，之事實，固據提出行動電話業務申請書、被告軍人
    份有限公司臺灣中區電信分公司欠拆用戶資料表、通話費用查詢單影本一份為證
    ，惟為被告所否認，並以，因軍人
    語。經查：經本院當庭命被告書寫其姓名，另參以被告於九十二年九月十九日之
    聲明異議狀載內容，核和原告所提出之行動電話業務申請書上「甲○○」之簽名
    核對之結果，其筆勢、運筆方法等以肉眼觀之，即可發現兩者間有明顯之不同，
    該行動電話業務申請書上「甲○○」之簽名，顯非被告之親筆簽名，應可認定。
    再者，上開行動電話之申請期間，被告係在海軍艦艇上服役中，又被告之軍人身
    分証既曾遺失，則其所辯稱恐係遭他人冒用並申租上開電話使用，即非無可能。
    是以，本件由原告所提出之証據，尚難憑以認定系爭電話之租用，係被告所申租
    ，既難認被告係系爭電話租用契約之當事人及使用人，則原告主張被告應給付電
    話費六萬五千五百二十三元及自九十二年九月九日起至清償日止，按年息百分之
    五計算之利息，尚非有據，應予駁回。
三、結論：本件原告之訴為無理由，依民事訴訟法第四百三十六條之二十三、第四百
    三十六條第二項、第七十八條，判決如主文。
中      華      民      國    九十二    年      十一    月    二十八    日
                                   苗栗簡易庭  法  官    吳振富
右正本係照原本作成。
如不服本判決，應於送達後廿日內，以判決違法令為理由，向本院提出上訴狀並表明
上訴理由（上訴理由應表明一、原判決所違背之法令及其具體內容；二、依訴訟資料
可認為原判決有違背法令之具體事實），如於本判決宣示後送達前提起上訴者，應於
判決送達後廿日內補提上訴理由書（須附繕本）。
中      華      民      國    九十二    年      十一    月    二十八    日
                                              法院書記官   陳玲誼


司法院資訊處製作；財團法人民間司法改革基金會備份。
